fr: Système de fixation de feuilles: Boîtier Deep Tuttle; Doubles rails compatibles foil; Montage sur platine; Boîtier Powerbox; Boîtier Slot Box; Boîtier Tuttle; Rail US (90 mm); Autre
vi: Hệ thống gắn cánh ngầm: Hộp Deep Tuttle; Rãnh đôi hỗ trợ ván trượt cánh ngầm; Đế tấm gắn; Powerbox; Hộp có khe; Hộp Tuttle; Ngàm US track (90 mm); Khác
zh-TW: 水翼安裝系統: Deep Tuttle 安裝盒; 水翼適用雙軌; 安裝板安裝; Powerbox; Slot Box; Tuttle 安裝盒; US 軌道 (90 mm); 其他
es: Sistema de montaje de aluminio: Caja Deep Tuttle; Rieles dobles para foil; Montaje en placa; Powerbox; Caja de ranura (slot box); Caja Tuttle; Riel US (90 mm); Otro
hr-HR: Sustav montaže foila: Deep Tuttle kutija; Dvostruke tračnice za foil; Montaža na ploču; Powerbox; Slot box kutija; Tuttle kutija; US tračnica (90 mm); Ostalo
pt-PT: Sistema de montagem do foil: Caixa Deep Tuttle; Calhas duplas para foil; Montagem em placa; Powerbox; Slot box; Caixa Tuttle; Calha US (90 mm); Outro
pt-BR: Sistema de montagem da de folha metálica: Caixa Deep Tuttle; Trilhos duplos prontos para foil; Montagem em placa; Powerbox; Caixa de slot; Caixa Tuttle; Trilho US (90 mm); Outro
lt-LT: Sparno montavimo sistema: „Deep Tuttle“ dėžutė; Folijai pritaikyti dvigubi bėgeliai; Tvirtinimas plokšte; „Powerbox“; „Slot box“; „Tuttle“ dėžutė; JAV standarto bėgelis (90 mm); Kita
pl: System mocowania folii: Skrzynka Deep Tuttle; Podwójne szyny foil-ready; Mocowanie płytowe; Powerbox; Slot box; Skrzynka Tuttle; Szyna US (90 mm); Inny
hu: Fólia rögzítési rendszere: Deep Tuttle doboz; Foil-kompatibilis dupla sín; Lemezes rögzítés; Power Box; Slot doboz; Tuttle doboz; US sín (90 mm); Egyéb
tr: Foil montaj sistemi: Derin Tuttle kutusu; Foil uyumlu çift kızak; Plaka montajı; Powerbox; Yuva kutusu; Tuttle kutusu; US kızak (90 mm); Diğer
ko: 포일 장착 시스템: 딥 터틀 박스; 포일 레디 트윈 트랙; 플레이트 마운트; 파워박스; 슬롯 박스; 터틀 박스; US 트랙(90mm); 기타
nb: Monteringssystem for foil: Deep Tuttle-boks; Foil-klare tvillingskinner; Platefeste; Powerbox; Slot-boks; Tuttle-boks; US-skinne (90 mm); Annet
zh-CN: 水翼安装系统: 加深 Tuttle 安装盒; 水翼专用双轨; 安装板固定; Powerbox 安装盒; 槽口安装盒; Tuttle 安装盒; US 滑轨 (90 mm); 其他
da: Foliemonteringssystem: Deep Tuttle-boks; Foil-klare dobbeltspor; Pladebeslag; Powerbox; Slot-boks; Tuttle-boks; US-skinne (90 mm); Andet
ja: ホイルマウントシステム: ディープタトルボックス; フォイルレディツイントラック; プレートマウント; パワーボックス; スロットボックス; タトルボックス; USトラック (90mm); その他
cs: Systém upevnění křídla: Deep Tuttle box; Foil-ready twin tracks; Uchycení na desku (Plate); Powerbox; Slot box; Tuttle box; US track (90 mm); Ostatní
bg-BG: Система за монтаж на крилото: Deep Tuttle кутия; Двойни релси за фойл; Монтаж с планка; Powerbox; Slot box; Tuttle кутия; US релса (90 мм); Друга
ru: Система крепления фойла: Коробка Deep Tuttle; Двойные направляющие для фойла; Крепление на площадку; Powerbox; Slot box; Коробка Tuttle; US track (90 мм); Другое
ro-RO: Sistemul de montare a foliei: Cutie Deep Tuttle; Șine duble compatibile cu folie; Montare pe placă; Powerbox; Cutie cu slot; Cutie Tuttle; Șină US (90 mm); Altele
sk-SK: Systém pripevnenia fólie: Deep Tuttle box; Dvojité koľajničky pripravené na foil; Montáž na platničku; Powerbox; Slot box; Tuttle box; Koľajnička US (90 mm); Iné
nl: Montagesysteem folie: Deep Tuttle box; Foil-ready twin tracks; Plate mount; Powerbox; Slot box; Tuttle box; US track (90 mm); Overige
sl-SI: Sistem montaže hidrokrila: Deep Tuttle box; Dvojne tirnice foil-ready; Pritrditev s ploščo; Powerbox; Slot box; Tuttle box; Tirnica US (90 mm); Drugo
en: Foil mounting system: Deep Tuttle box; Foil-ready twin tracks; Plate mount; Powerbox; Slot box; Tuttle box; US track (90 mm); Other
fi: Kantosiiven liitäntäjärjestelmä: Deep Tuttle -laatikko; Foil-yhteensopivat kaksoiskiskot; Levykiinnitys; Powerbox; Slot box; Tuttle-laatikko; US-kisko (90 mm); Muu
el: Σύστημα τοποθέτησης φύλλου: Deep Tuttle box; Foil-ready twin tracks; Βάση πλάκας; Powerbox; Slot box; Tuttle box; US track (90 mm); Άλλο
sv: System för foliefäste: Deep Tuttle-box; Foil-redo dubbla skenor; Plattmontering; Powerbox; Slot-box; Tuttle-box; US-skena (90 mm); Övrigt
de: Foil-Befestigungssystem: Deep Tuttle Box; Zwei Foil-Schienen; Plattenmontage; Powerbox; Slot-Box; Tuttle Box; US-Schiene (90 mm); Sonstiges
th: ระบบการติดตั้งฟอยล์: กล่องดีพทัตเทิล; รางคู่รองรับฟอยล์; แผ่นยึดติด; พาวเวอร์บ็อกซ์; สล็อตบ็อกซ์; กล่องทัตเทิล; ราง US (90 มม.); อื่นๆ
it: Sistema di montaggio del foil: Scassa Deep Tuttle; Doppio binario compatibile con foil; Attacco a piastra; Powerbox; Scassa Slot; Scassa Tuttle; Binario US (90 mm); Altro